臺灣臺中地方法院刑事裁定
111年度聲字第2982號
聲  請  人  臺灣臺中地方檢察署檢察官
受  刑  人  彭羿傑




上列聲請人因受刑人數罪併罰有2裁判以上，聲請定其應執行之
刑（111年度執聲字第2186號），本院裁定如下：
    主    文
彭羿傑所犯如附件所示之罪，所處如附件所示之刑，有期徒刑部
分，應執行有期徒刑貳年參月；併科罰金部分，應執行罰金新臺
幣壹萬柒仟元，罰金如易服勞役，以新臺幣壹仟元折算壹日。
    理    由
一、聲請意旨略以：受刑人彭羿傑因犯數罪，先後經判決確定如
    附件，應依刑法第53條及第51條第5款、第7款，定其應執行
    之刑，爰依刑事訴訟法第477條第1項聲請裁定，併請依刑法
    第42條第3項，諭知易服勞役之折算標準等語。
二、按數罪併罰，有二裁判以上者，依刑法第51條之規定，定其
    應執行之刑；宣告多數有期徒刑者，於各刑中之最長期以上
    ，各刑合併之刑期以下，定其刑期，但不得逾30年；宣告多
    數罰金者，於各刑中之最多額以上，各刑合併之金額以下，
    定其金額。又罰金無力完納者，易服勞役；易服勞役以新臺
    幣1千元、2千元或3千元折算1日，但勞役期限不得逾1年。
    刑法第42條第1項前段、第3項、第51條第5款、第7款、第53
    條分別定有明文。又裁判確定前犯數罪者，併合處罰之。但
    有得易服社會勞動之罪與不得易科罰金之罪，或得易服社會
    勞動之罪與不得易服社會勞動之罪之情形者，不在此限；前
    項但書情形，受刑人請求檢察官聲請定應執行刑者，依第51
    條規定定之，刑法第50條第1項第3款、第4款及第2項亦有明
    文。再法律上屬於自由裁量之事項，有其外部性界限及內部
    性界限，並非概無拘束。依據法律之具體規定，法院應在其
    範圍選擇為適當之裁判者，為外部性界限；而法院為裁判時
    ，應考量法律之目的，及法律秩序之理念所在者，為內部性
    界限。法院為裁判時，二者均不得有所逾越（最高法院80年
    台非字第473號刑事判決意旨參照）。是以數罪併罰，有二
    裁判以上，定其應執行之刑時，固屬法院自由裁量之事項，
    然仍應受前揭外部性界限及內部性界限之拘束。
三、次按數罪併罰已經裁判定應執行刑確定之各罪，如再就其各
    罪之全部或部分重複定應執行刑，均屬違反一事不再理原則
    ，不以定刑之各罪範圍全部相同者為限。然已經定應執行刑
    確定之各罪，如因增加經另案判決確定合於數罪併罰之其他
    犯罪，或原定應執行刑之數罪中有部分犯罪，因非常上訴、
    再審程序而經撤銷改判，或有赦免、減刑等情形，致原裁判
    定刑之基礎已經變動，或其他客觀上有責罰顯不相當之特殊
    情形，為維護極重要之公共利益，而有另定應執行刑之必要
    者，法院即不受原確定裁定實質確定力之拘束（最高法院刑
    事大法庭110年度台抗大字第489號裁定意旨參照）。
四、查受刑人因詐欺等案件，經本院先後判處如附件所示之刑，
    均經分別確定在案，有各該刑事判決書、臺灣高等法院被告
    前案紀錄表附卷可稽。又本件受刑人所犯如附件所示之罪，
    雖符合刑法第50條第1項裁判確定前犯數罪之情形，惟其中
    附件編號1至4、7所示之罪，係不得易科罰金、亦不得易服
    社會勞動之罪，附件編號5至6、8所示之罪，則僅係不得易
    科罰金而仍得易服社會勞動之罪，即符合上開刑法第50條第
    1項但書第3款、第4款例外不得併合處罰之情形，依同條第2
    項之規定應由受刑人請求檢察官聲請定應執行刑。而本件係
    受刑人請求檢察官向法院聲請定應執行刑，有臺灣臺中地方
    檢察署刑法第50條第1項但書案件是否請求定應執行刑調查
    表1份附卷可憑，揆諸上開規定，前揭得易服社會勞動之罪
    ，與不得易服社會勞動、不得易科罰金之罪，自得併合處罰
    。又附件編號1至7所示之罪就有期徒刑部分曾定應執行刑有
    期徒刑2年2月，附件編號5、6所示之罪就併科罰金曾定應執
    行刑罰金新臺幣1萬5,000元，然於本案因增加經另案判決確
    定合於數罪併罰如附表編號8所示之其他犯罪，致該判決定
    刑之基礎已經變動，而有另定應執行刑之必要，符合「違反
    一事不再理原則」之例外情形，不受上開原確定裁判實質確
    定力之拘束，仍應定其應執行刑，則該等定應執行刑之基礎
    ，將因本院重新裁定而使原定應執行刑當然失效，本院自可
    更定附件所示之罪之應執行之刑，是聲請人之聲請，核屬正
    當，應予准許。另本案已書面通知受刑人就定應執行刑陳述
    意見，受刑人於111年9月29日收受通知後，迄今仍未具狀表
    示意見，此有本院刑事庭111年9月26日函及送達證書各1份
    在卷可查。是本院基於上開說明，依外部性界限及考量法律
    內部性界限之拘束，斟酌受刑人犯罪情節及行為次數，對於
    受刑人所犯數罪為整體非難評價，及審酌該內部性及外部性
    界限，定其應執行如主文所示之應執行之刑，並就罰金部分
    定易服勞役之折算標準。
五、依刑事訴訟法第477條第1項，刑法第53條、第50條第1項第3
    款、第4款、第2項、第51條第5款、第7款、第42條第1項前
    段、第3項規定，裁定如主文。
中　　華　　民　　國　　111 　年　　10　　月　　20　　日
                  刑事第七庭    法  官  林雷安
以上正本證明與原本無異。
如不服本裁定，應於收受送達後5日內向本院提出抗告狀。（應
附繕本）
　　　　　　　　　　　　　　　　書記官  黃英寬　　　
中　　華　　民　　國　　111 　年　　10　　月　　20　　日
　　　　　　　　　
附表 受刑人彭羿傑定應執行刑案件一覽表     編號  1 2 3 罪名  詐欺 詐欺 詐欺 宣告刑  有期徒刑1年1月 有期徒刑1年  有期徒刑1年  犯罪日期  108年6月2日 108年5月14日至21日  108年5月19日至20日 偵查(自訴)機關年度案號  臺中地檢108年度偵字第27147號 臺中地檢108年度偵字第22605號等 臺中地檢108年度偵字第22605號等 最後事實審 法    院 臺中地院 臺中地院 臺中地院  案    號 110年度訴緝字第101號 110年度金訴緝字第19、20號 110年度金訴緝字第19、20號  判決日期 111年1月25日 111年1月26日 111年1月26日  確定 判決 法    院 臺中地院 臺中地院 臺中地院  案    號 110年度訴緝字第101號 110年度金訴緝字第19、20號 110年度金訴緝字第19、20號  判決確定日期 111年3月1日 111年3月1日 111年3月1日 是否為得易科 罰金之案件  不得易科、社勞 不得易科、社勞 不得易科、社勞 備註  臺中地檢111年度執字第3391號 臺中地檢111年度執字第2888號 臺中地檢111年度執字第2888號   編號1-7定應執行有期徒刑2年2月(臺中地檢111年執更字第1805號)        編號  4 5 6 罪名  詐欺 洗錢防制法 洗錢防制法 宣告刑  有期徒刑1年  有期徒刑3月 併科罰金10,000元  有期徒刑3月 併科罰金10,000元  犯罪日期  108年5月27日至28日  108年6月2日至3日  108年6月2日至3日  偵查(自訴)機關年度案號  臺中地檢108年度偵字第22605號等 臺中地檢108年度偵字第22605號等 臺中地檢108年度偵字第22605號等  最後事實審 法　　院 臺中地院 臺中地院 臺中地院  案　　號 110年度金訴緝字第19、20號 110年度金訴緝字第19、20號 110年度金訴緝字第19、20號  判決日期 111年1月26日 111年1月26日 111年1月26日  確定 判決 法    院 臺中地院 臺中地院 臺中地院  案    號 110年度金訴緝字第19、20號 110年度金訴緝字第19、20號 110年度金訴緝字第19、20號  判　　決 確定日期 111年3月1日 111年3月1日 111年3月1日 是否為得易科 罰金之案件  不得易科、社勞 不得易科、得社勞 不得易科、得社勞 備註  臺中地檢111年度執字第2888號 臺中地檢111年度執字第2889號 應執行併枓罰金15,000元 臺中地檢111年度執字第2889號 應執行併枓罰金15,000元   編號1-7定應執行有期徒刑2年2月(臺中地檢111年執更字第1805號)   

     編號  7 8  罪名  詐欺 洗錢防制法  宣告刑  有期徒刑1年  有期徒刑2月 併科罰金3,000元  犯罪日期  108年6月26日至27日 109年4月4日至109年4月7日  偵查(自訴)機關 年度案號  臺中地檢108年度偵字第22605號等 臺中地檢111年度偵緝字第978號等   最後事實審 法院 臺中地院 臺中地院   案號 110年度金訴緝字第19、20號 111年度簡上字第115號   判決日期 111年1月26日 111年7月27日   確定 判決 法院 臺中地院 臺中地院   案號 110年度金訴緝字第19、20號 111年度簡上字第115號   判決確定日期 111年3月1日 111年7月27日  是否為得易科 罰金之案件  不得易科、社勞 不得易科、得社勞  備註  臺中地檢111年度執字第2888號 臺中地檢111年度執字第10572號    編號1-7定應執行有期徒刑2年2月(臺中地檢111年執更字第1805號)